臺灣高等法院高雄分院刑事判決　　　　　九十三年度上重訴字第一號
　　上　訴　人
　　即　被　告　乙○○
　　選任辯護人　黃正男律師
　　　　　　　　王建強律師
右上訴人等因違反毒品危害防制條例等案件，不服臺灣高雄地方法院九十二年度重訴
字第七九號中華民國九十二年十月三十一日第一審判決（起訴案號：臺灣高雄地方法
院檢察署九十二年度偵字第一三二六四號、第一三六九七號、第一五五二四號、第一
七０六六號），提起上訴，本院判決如左：
      主      文
原判決關於乙○○販賣第一級毒品部分撤銷。
乙○○共同販賣第一級毒品，處無期徒刑，褫奪公權終身；扣案如附表一所示之物，
均沒收銷燬之；扣案如附表二所示之物，均沒收之。
      事      實
一、乙○○與甲○○（原審判決後，撤回上訴而確定）二人，均明知海洛因係毒品，
    具成癮性、濫用性及社會危害性，不得非法持有、運輸、販賣，且海洛因業經行
    政院依法公告為管制進出口物品，不得私運進口；詎其二人因經濟狀況欠佳，即
    共同起意，基於意圖營利之犯意，於九十二年四、五月間多次見面後，謀議先由
    甲○○交付新台幣（下同）一百五十萬元予乙○○，再由乙○○走私毒品海洛因
    磚進口，再以一組即二塊海洛因磚一百四十萬元之價格交由甲○○販售牟利，乙
    ○○乃向其不知情之友人薛雅倫借用「脈絡行銷有限公司」名義進口竹炭，並於
    九十二年五月底至泰國，與某綽號「布」之真實姓名不詳泰國男子取得聯繫，乃
    於九十二年六月中旬某日間，在其泰國倉庫處，向該綽號「布」之泰國成年男子
    ，以每塊三十五萬元之價格，販入海洛因磚共二十六塊（合計淨重九千一百七十
    四．四八公克、合計包裝重四百八十八‧七五、合計純質淨重六千五百九十九．
    六八公克）；並與「布」基於運輸及私運進口管制物品海洛因之犯意聯絡，於同
    日，在前述處所，由乙○○與「布」共同將上開海洛因磚夾藏於乙○○事先向不
    知情友人薛雅倫借用之「脈絡行銷有限公司」竹炭貨櫃（編號：ＣＮＣＵ000
    0000號）後，運往臺灣地區，預計以每塊海洛因磚七十萬元之價格，由甲○
    ○出售以牟利，而於同年六月二十三日運抵基隆港，乙○○隨即以附表二編號二
    、三之行動電話及ＳＩＭ卡冒用徐曉鳴名義所取得之0000000000號預
    付卡門號（未經填寫任何資料），以徐曉鳴名義委託不知情之聯結車司機許清進
    ，於同日上午八時四十五分許，自台北縣汐止鎮中國貨櫃倉儲中心載運該貨櫃，
    並拖運至台中縣石岡鄉○○路一五八之四號乙○○所租用之倉庫藏放；嗣於同日
    上午十二時許，乙○○在上述倉庫前引導許清進卸貨時，經專案小組人員當場查
    獲，並扣得如附表一、二、三所示之物。
二、案經行政院海岸巡防署高雄市機動查緝隊報請臺灣高雄地方法院檢察署檢察官偵
    查起訴。
      理      由
一、前揭事實，業據被告乙○○坦白承認，共犯甲○○於原審亦供稱：「我們二人對
    這件事都沒有經驗，因為二人經濟困難所以才決定冒險，是週圍的朋友有在吸食
    ，我有去請教朋友，並教謝如何識貨購買，並辨別海洛因純度等事」（見原審卷
    第三十五頁），「有跟謝說由他負責去泰國找貨運進來，我負責在台灣銷售，當
    初都是約定進來的貨交由我銷售，二塊一百四十萬元」（見同上卷），又被告以
    脈絡行銷有限公司名義進口貨櫃，及委託聯結車司機載運貨櫃，亦經薛雅倫、許
    清進於警詢中證述明確，另扣案之白色磚塊二十六塊，經送請法務部調查局，以
    化學呈色法及氣相層析質譜儀分析法鑑定結果，均含有第一級毒品海洛因成分（
    合計淨重九千一百七十四．四八公克、合計純質淨重六千五百九十九．六八公克
    ），此有法務部調查局九十二年八月一日所出具之調科壹字第二二○○一五六二
    五號、第000000000號、第000000000號、第0000000
    00號鑑定通知書各一紙附卷可稽（見九十二年度偵字第一三二六四號偵查卷第
    四一至四四頁）；並有警卷所附之中國貨櫃運輸股份有限公司貨櫃交替驗收單、
    貨櫃運送簽收單、台北縣政府營利事業登記證影本各一紙、查緝現場照片八幀，
    及偵卷所附之臺灣大哥大股份有限公司單向通聯資料查詢表、臺灣高雄地方法院
    檢察署通訊監察書、錄音譯文資料各一份足憑（見九十二年度偵字第一三二六四
    號偵查卷第五七至六四頁）；另有監聽錄音帶一卷、如附表一至三所示之物扣案
    可證；足認被告乙○○之自白均與事實相符，可採為認定事實之依據；本案事證
    明確，被告乙○○販賣、運輸、私運管制物品海洛因之犯行，堪予認定。
二、按所謂「運輸」毒品，係指轉運輸送毒品，亦即由一地轉運輸送至另一地，係指
    單純運輸並無他項目的而言，苟因有他項目的而運輸，則他項目的如果構成犯罪
    ，即應分別情形按牽連犯或想像競合犯論擬，不能置他項罪名於不問；又販賣毒
    品罪，雖不以販入之後復行賣出為構成要件，祇須以營利為目的將毒品販入或賣
    出，有一於此，其犯罪即經完成。次按海洛因依其成癮性、濫用性及對社會危害
    性，係屬第一級毒品，毒品危害防制條例第二條第二項定有明文。
  (一)乙○○夥同甲○○欲以每塊七十萬元價格出售圖利，而向「布」以每塊三十五萬
    元價格，販入海洛因磚共二十六塊後，再與「布」共同裝櫃，將上開海洛因磚自
    泰國轉運輸送至臺灣地區；核其所為，係犯毒品危害防制條第四條第一項之販賣
    、運輸第一級毒品海洛因罪、懲治走私條例第二條第一項之私運管制物品進口罪
    。乙○○就販賣第一級毒品部分，與甲○○有犯意連絡行為分擔，為共同正犯。
  (二)乙○○、甲○○與「布」共同裝櫃，將上開毒品海洛因運輸來台，就所違反毒品
    危害防制條第四條第一項之運輸第一級毒品，及懲治走私條例第二條第一項之私
    運管制物品進口犯行間，三人均有犯意聯絡及行為分擔，皆為共同正犯。
  (三)乙○○運輸及販入後持有毒品海洛因之低度行為，為運輸、販賣之高度行為所吸
    收，均不另論罪。
  (四)乙○○以一運輸毒品海洛因進入臺灣地區之行為，同時觸犯構成要件不同之運輸
    第一級毒品及私運管制物品進口罪，應依刑法第五十五條規定，從一重之運輸第
    一級毒品罪處斷。
  (五)乙○○自「布」處販入海洛因，係為達到將之運輸進入臺灣地區以營利之目的，
    二者間有方法目的之牽連關係，應從一重之販賣第一級毒品罪論處。
三、原審據以論罪科刑，固非無見。但被告係與甲○○共犯，已如前述，原審誤認甲
    ○○非共犯，自有未洽，被告上訴認原審量刑過重，固無足取，惟原判決此部分
    既有可議，自應予以撤銷改判。審酌被告僅因經濟困頓，即販入、運輸合計淨重
    高達九千一百七十四．四八公克，合計純質淨重亦高達六千五百九十九．六八公
    克之海洛因入境，此有前揭法務部調查局鑑定通知書可按，所販入運輸之數量極
    為龐大，若流入市面，勢將危害無數人之身體健康，進而敗壞善良風氣，危害社
    會秩序，對於國家社會戕害甚鉅，惟念其素行尚可，有臺灣高等法院被告全國前
    案紀錄表可按，及終能坦認犯行，態度良好等一切情狀，量處如主文所示之刑，
    並依刑法第三十七條第一項規定宣告褫奪公權終身。
四、沒收部分：
  (一)扣案如附表一所示之物，係查獲之第一級毒品海洛因，已如前述，應依毒品危害
    防制條例第十八條第一項前段規定，宣告沒收銷燬之；至於鑑驗時耗用部分，均
    已滅失，爰不另為沒收銷燬之宣告。
  (二)扣案如附表二編號一所示之物，即毒品之外包裝，係用於包裹毒品，用以偽裝並
    防其裸露、潮濕，以便於運輸，有查獲現場照片可憑，自屬供運輸毒品所用之物
    ；又編號二、三之物，皆為乙○○所有供販賣、運輸毒品所用之物，業據其於本
    院審訊時供述甚明，均應依毒品危害防制條例第十九條第一項規定宣告沒收之。
  (三)按刑法第三十八條第一項第二款所定得沒收之供犯罪所用或供犯罪預備之物，必
    於犯罪有直接關係者，始屬相當，最高法院五十一年度台非字第十三號判例可資
    參照；而扣案如附表三之物，則並非直接供犯本案所用或犯罪所得之物，爰均不
    予宣告沒收。
五、同案被告甲○○部分及被告侵占遺失物部分，業據各被告撤回上訴，併此明。
據上論結，應依刑事訴訟法第三百六十九條第一項前段、第三百六十四條、第二百九
十九條第一項前段、毒品危害防制條例第四條第一項、第十八條第一項前段、第十九
條第一項，懲治走私條例第二條第一項、第十一條，刑法第十一條、第二十八條、第
五十五條、第三十七條第一項，判決如主文。
本案經檢察官方娜蓉到庭執行職務。
中    華    民    國     九十三     年       三       月     十六       日
                              臺灣高等法院高雄分院刑事第八庭
                                  審判長法官  郭雅美
                                        法官  張意聰
                                        法官  江泰章
右正本證明與原本無異。
如不服本判決應於收受本判決後十日內向本院提出上訴書狀，其未述上訴理由者，
並得於提起上訴後十日內向本院補提理由書狀（均須按他造當事人之人數附繕本)「
切勿逕送上級法院」。
                                      書記官  陳金卿
中    華    民    國     九十三     年       三       月     十七       日
附表一：
┌──┬────┬─────┬──────────────────────
│編號│品    名│ 數    量 │          備                  註
├──┼────┼─────┼──────────────────────
│ 一 │海洛因  │ 二十六塊 │  合計淨重九千一百七十四．四八公克、合計包裝
│    │        │          │  重四百八十八‧七五、合計純質淨重六千五百九
│    │        │          │  十九．六八公克；係藏放於竹炭貨櫃中。
└──┴────┴─────┴──────────────────────
附表二：
┌──┬────┬─────┬──────────────────────
│編號│品    名│ 數    量 │          備                  註
├──┼────┼─────┼──────────────────────
│ 一 │ 包裝袋 │ 二十五個 │  毒品海洛因之外包裝
├──┼────┼─────┼──────────────────────
│ 二 │行動電話│ 二    支 │  ＮＯＫＩＡ、ＭＯＴＯＲＯＬＡ廠牌各一支
├──┼────┼─────┼──────────────────────
│ 三 │ＳＩＭ卡│ 二    張 │  門號分別為0000000000號、○九三五
│    │        │          │  三四三○一七號
└──┴────┴─────┴──────────────────────
附表三：
┌──┬────┬─────┬──────────────────────
│編號│品    名│ 數    量 │          備                  註
├──┼────┼─────┼──────────────────────
│ 一 │貨櫃封條│ 一    張 │  「脈絡行銷有限公司」竹炭貨櫃之封條
├──┼────┼─────┼──────────────────────
│ 二 │ 竹炭盒 │ 四十一個 │
├──┼────┼─────┼──────────────────────
│ 三 │ 木  炭 │五百四十箱│  責付保管中
├──┼────┼─────┼──────────────────────
│ 四 │自小客車│ 一    台 │  車號Ｍ七—七六五八號，乙○○被查獲時所駕駛
│    │        │          │  者，現責付保管中
└──┴────┴─────┴──────────────────────
                                                                        Ｆ
